---
title: "Краткосрочный прогноз уровней воды в реке Протва на основе множественной линейной регрессии"
author: "Горбаренко Артем"
date: "20 12 2020"
output: html_document
---

подключение библиотек
```{r}

Sys.setlocale("LC_ALL","Russian")
library(readxl)
library(ggplot2)
library(reshape2)
library(dplyr)
library(lubridate)
library(plotly)
```
Счет данных по Протве. Для анализа используются данные об уровнях воды и метеоданные. В качестве метеоданных используются суточные значения температур и колличесвто осадков. 
```{r}
protva_h <- read.csv('protva_sz_2008-2020.csv')
protva_h$Dates <- as.Date(protva_h$Dates, format = '%d-%m-%Y')
summary(protva_h)
p <- ggplot(protva_h, aes(x=Dates, y=Absolute_Levels, col='Протва - с. Спас-Загорье')) + geom_line() + geom_point()
p <- ggplotly(p)
p
protva_meteo <- read_xlsx('protva_meteo_2008-2020.xlsx')
protva_meteo$dates <- as.Date(protva_meteo$dates)
protva_meteo <- melt(protva_meteo, id.vars = c('dates', 'index'))
protva_meteo <- dcast(protva_meteo, dates~variable+index)
df <- merge(protva_h, protva_meteo, by.x = 'Dates', by.y = 'dates')
df <- df[,-3] 
df <- na.omit(df)
```
Полученный график иллюстрирует колебания значения уровня воды в реке Протва. 

Далее происходит построение набора предикторов, на основе которых будет осуществляться прогноз. Все предикторы подготовлены с максимальным смещением в 7 суток, так как 7 суток это максимальное значение заблаговременности краткосрочного прогноза. 
```{r}
knitr::opts_chunk$set(echo = T,
                      results = "hide")
shift = 7

shift_data <- function(x, shift, target_name){
  for(col in colnames(x[,-1])){
    for(i in seq(1, shift, 1)){
      print(col)
      print(i)
      col_lag <- paste0(col, '(t-', i, ')')
      col_lead <- paste0(target_name, '(t+', i, ')')
      x[[col_lag]] <- lag(x[[col]], n = i)
      x[[col_lead]] <- lead(x[[target_name]], n = i)
    }
  }
  return(x)
}

df <- shift_data(df, shift, 'Absolute_Levels')

```
Анализ корреляции и автокорреляции. В данной работе была использована заблаговременность прогноза в 3 дня, поэтому  переменной target было присвоено значение Absolute_Levels(t+3)
```{r, echo=FALSE}
acf(df$Absolute_Levels)

ach <- acf(df$Absolute_Levels, plot = F)
ach

cm <- cor(df[,-1], use = "complete.obs")

cm1 <- reshape2::melt(cm)

ggplot(cm1[cm1$Var1 == 'Absolute_Levels(t+3)',], aes(x=Var2, y=value, fill=value)) + 
  geom_bar(stat = 'identity') + theme(axis.text.x = element_text(angle=90))


target = 'Absolute_Levels(t+3)'
features <- colnames(df[,-1])[!grepl('t\\+', colnames(df[,-1]))]
features
features_levels <- features[grepl('Levels', features)]
features_levels
```
разделение на тренинг и тест 
```{r, echo=FALSE}
pl = ggplot(df, aes(x=Dates, y=Absolute_Levels)) + geom_line() + geom_point()
pl <- ggplotly(pl)
pl

model_cols <- paste(c('Dates', target, features_levels), sep = "")
model_cols

train_df <- df[(year(df$Dates) > 2013) & (year(df$Dates) < 2020), model_cols]
test_df <- df[year(df$Dates) <= 2013, model_cols]
val_df <- df[year(df$Dates) == 2020, model_cols]
```
построение множественной линейной регрессии
```{r,echo=FALSE}
mod3 <- lm(data = train_df[,-1], formula = `Absolute_Levels(t+3)` ~ .)
summary(mod3)
formula(mod3)
coef(mod3)
```
проверка на тестовой выборке
```{r}
test_df$pred3 <- predict(mod3, newdata = test_df)

ggplot(test_df, aes(x=Dates)) + geom_line(aes(y=`Absolute_Levels(t+3)`, col='obs')) +
  geom_line(aes(y=pred3, col='mod'))

ggplot(test_df, aes(x=`Absolute_Levels(t+3)`, y=pred3)) + geom_point() + geom_abline() + geom_smooth(method = 'lm')
cor(test_df$pred3, test_df$`Absolute_Levels(t+3)`, use = "complete.obs")
```
Полученный график иллюстрирует распределение колебаний истинного значения уровня и спрогнозированного. Как можно увидеть, что значения схожи. Также о тесной связи истинных и смоделированных значений уровня говорит коэфициент корреляции равный 0.87

График распределения исинных и смоделированных уровней для 1 года. 
```{r}

val_df$pred3 <- predict(mod3, newdata = val_df)

ggplot(val_df, aes(x=Dates)) + geom_line(aes(y=Absolute_Levels, col='obs')) +
  geom_line(aes(y=pred3, col='mod'))

```

сохраняем результаты
```{r}
save(train_df, test_df, val_df, file = 'model3.RData')

load('model3.RData')
```



