---
title: '13'
author: "Gorbarenko Artem"
date: "04 12 2020"
output: html_document
---

```{r setup, include=FALSE}
library(sf)
library(stars)
library(raster)
library(tidyverse)
library(sp)
library(akima) # библиотека для интерполяции на основе триангуляции
library(gstat) # библиотека для геостатистической интерполяции, построения трендов и IDW
library(deldir) # библиотека для построения триангуляции Делоне и диаграммы Вороного
library(fields) # радиальные базисные функции (сплайны минимальной кривизны)
library(ggspatial)
library(mapview)
library(RColorBrewer)
library(readxl)
library(ggplot2)
library(rnaturalearth)
```


```{r}

copepod = read.table("copepod__b400-compilation.txt", 
                     fill = TRUE, 
                     header = FALSE, 
                     quote = "",
                     skip = 3, 
                     sep = ",")

w_sea = st_read("World_Seas_IHO_v3.shp")
```
```{r}
land = ne_download(scale = 50,  type = "land", category = "physical") %>% 
  st_as_sf() %>% 
  st_transform(4326)
# mapview(land)
```

```{r}
okh_sea = filter(w_sea, w_sea$NAME == "Sea of Okhotsk")
```
Границы
```{r}
brdr =  st_bbox(okh_sea)
```
новые имена столбцоы
```{r}
copepod_cols = c("SHP-CRUISE","YEAR","MON","DAY","TIMEgmt",
      "TIMEloc", "LATITUDE","LONGITUDE","UPPER_Z","LOWER_Z","T","GEAR","MESH","NMFS_PGC",
      "ITIS_TSN", "MOD","LIF", "PSC","SEX","V","WaterStrained", "Original-VALUE",    
      "Orig-UNITS", "value", "UNITS","F1","F2","F3","F4", "VALUE-per-area",
      "UNITS_1","F1_1","F2_1","F3_1","F4_1", "SCIENTIFIC NAME -[ modifiers]-","RECORD-ID",
      "DATASET-ID","SHIP","PROJ","INST")
copepod = copepod[,1:length(copepod_cols)]
colnames(copepod) = copepod_cols
```

Проведем фильтрацию и переконвертируем в sf
```{r}
copepod_sf = copepod %>%
  filter((LATITUDE >= brdr$ymin) & (LATITUDE <= brdr$ymax) & (LONGITUDE >= brdr$xmin) & 
        (LONGITUDE <= brdr$xmax) &  (LOWER_Z <= 200) & (MON >= 6) &  (MON <= 8) &
        (YEAR >= 1949) & (YEAR <= 1951)) %>%
  st_as_sf(coords = c("LONGITUDE", "LATITUDE"), crs = 4326)
# mapview(copepod_sf)
copepod_sf = copepod_sf[okh_sea,]
# mapview(copepod_sf)
```
Перепроицирование в цилиндрическую равнопропромежуточную
```{r}
okh_sea = okh_sea %>% st_transform(4087)
land = land %>% st_transform(4087)
copepod_sf = copepod_sf %>% st_transform(4087)
# mapview(copepod_sf)
```
Построение регулярной сетки для интерполяции с шагом 10 км по обоим направлениям
```{r}
copepod_grid = okh_sea %>% 
  st_bbox %>% 
  st_as_stars(dx = 10000, dy = 10000, crs = st_crs(4087))
```
интерполяция
```{r}
int = copepod_sf$value %>% 
  as.character() %>% 
  as.double()

# задание интервалов для построения изолиний
range = c(0, 50, 100, 200, 300, 500, 700, 1000)   
```

МЕТОД АКИМЫ Интерполяция на основе триангуляции
```{r}
copepod_grid1 = copepod_grid %>% 
  mutate(a_spl = interpp(x = st_coordinates(copepod_sf)[,1], y = st_coordinates(copepod_sf)[,2], z = int,
                         xo = st_coordinates(copepod_grid)[,1], yo = st_coordinates(copepod_grid)[,2],
                         linear = FALSE, extrap = TRUE, duplicate = "mean")$z)
```


```{r}
#интервалы для изолиний
rng_akima = st_contour(copepod_grid1, breaks = range, contour_lines = TRUE)
```

Интерполяция методом обратно взвешенных расстояний (степень 2)

```{r}
copepod_grid2 = copepod_grid %>% 
  mutate(idw_2 = idw(int ~ 1, locations = copepod_sf, newdata = copepod_grid, idp = 2.0)$var1.pred)
```

```{r}
#интервалы для изолиний
rng_idw_2 = st_contour(copepod_grid1, breaks = range, contour_lines = TRUE)
```

Интерполяция методом радиальных базисных функций (сплайны с натяжением)

```{r}
#инициализируем процесс интерполяции
pred = Tps(x = st_coordinates(copepod_sf), 
           Y = z_int, 
           scale.type = "unscaled", 
           lambda = 0)

#интерполяция
copepod_grid3 = copepod_grid %>% 
  mutate(z_tps = predict(pred, st_coordinates(copepod_grid)))

cont_tps = st_contour(copepod_grid3, `range` = range, contour_lines = TRUE)
```





