---
title: "Задание 13"
output: html_notebook
---
0. Подключите все необходимые библиотеки
```{r}
library(tidyverse)
library(readxl)
library(sf)
library(sp)
library(rnaturalearth)
library(stars)
library(akima)
library(gstat)
library(fields)
library(ggplot2)
library(RColorBrewer)
library(ggspatial)
```
1. Произведите чтение входных данных
```{r}
seas = st_read("World_Seas_IHO_v3.shp")

land = ne_download(scale = 50, 
                   type = "land", 
                   category = "physical") %>% 
  st_as_sf() %>% 
  st_transform(4326)

copepod = read.table("copepod__b400-compilation.txt", 
                     fill = TRUE, 
                     header = FALSE, 
                     quote = "",
                     skip = 3, 
                     sep = ",")
```
2. Отфильтруйте таблицу морей, чтобы оставить в ней только Охотское море
```{r}
okhotsk_sea = filter(seas, 
                     seas$NAME == "Sea of Okhotsk")
```
3. Отфильтруйте таблицу биомассы так, чтобы остались точки:
— координаты которых в полях LONGITDE и LATITUDE попадают в ограничивающий прямоугольник Охотского моря;
— у которых нижняя граница наблюдений (LOWER_Z) располагается на глубже 200 м;
— которые относятся к летним месяцам (6-8)
— которые попадают в промежуток годов 1949-1951.
4. Превратите отфильтрованные точки в объекты sf и выполните их точную выборку в пределах полигона Охотского моря.
```{r}
#создадим рамка по контуру Охотского моря
bbox = okhotsk_sea %>% 
  st_bbox()

#запишем названия столбцов
copepod_colnames = c("SHP-CRUISE","YEAR","MON","DAY","TIMEgmt",
                     "TIMEloc", "LATITUDE","LONGITUDE","UPPER_Z","LOWER_Z",
                     "T", "GEAR","MESH","NMFS_PGC","ITIS_TSN", "MOD",
                     "LIF", "PSC","SEX","V","WaterStrained", 
                     "Original-VALUE", "Orig-UNITS", "value",
                     "UNITS","F1","F2","F3","F4", "VALUE-per-area",
                     "UNITS_1","F1_1","F2_1","F3_1","F4_1",
                     "SCIENTIFIC NAME -[ modifiers]-","RECORD-ID",
                     "DATASET-ID","SHIP","PROJ","INST")
copepod = copepod[,1:length(copepod_colnames)]
colnames(copepod) = copepod_colnames

#отфильтруем согласно условию и превратим в sf
copepod_sf = copepod %>% 
  filter((LATITUDE >= bbox$ymin) & 
         (LATITUDE <= bbox$ymax) & 
         (LONGITUDE >= bbox$xmin) & 
         (LONGITUDE <= bbox$xmax) &
         (LOWER_Z <= 200) & 
         (MON >= 6) & 
         (MON <= 8) &
         (YEAR >= 1949) & 
         (YEAR <= 1951)) %>% 
  st_as_sf(coords = c("LONGITUDE", "LATITUDE"), crs = 4326) 

#выберем точки в пределах полигона Охотского моря 
copepod_sf = copepod_sf[okhotsk_sea,]
```
5. Перепроецируйте точки, полигон моря и сушу в цилиндрическую равнопромежуточную проекцию
```{r}
land = land %>% st_transform(4087)
okhotsk_sea = okhotsk_sea %>% st_transform(4087)
copepod_sf = copepod_sf %>% st_transform(4087)
```
6. Выполните построение регулярной сетки типа stars для интерполяции. Сетка должна покрывать Охотское море (перепроецированное!) целиком с шагом 10 км по обоим направлениям
```{r}
copepod_grid = okhotsk_sea %>% 
  st_bbox %>% 
  st_as_stars(dx = 10000, 
              dy = 10000, 
              crs = st_crs(4087))
```
7. Для каждого из нижеперечисленных методов интерполяции последовательно:
— Выполните интерполяцию биомассы зоопланктона на единицу объема воды (переменная VALUE-per-volu — её желательно перед интерполяцией переименовать, дав более лаконичное название) и запишите результат в построенную сетку под соответствующим названием (используйте mutate)

Интерполяция на основе триангуляции (Метод Акимы)
```{r}
#определим значение для интерполяции
z_int = copepod_sf$value %>% 
  as.character() %>% 
  as.double()

#интерполяция
copepod_grid = copepod_grid %>% 
  mutate(akima_spline = interpp(x = st_coordinates(copepod_sf)[,1],
                                y = st_coordinates(copepod_sf)[,2],
                                z = z_int,
                                xo = st_coordinates(copepod_grid)[,1],
                                yo = st_coordinates(copepod_grid)[,2],
                                linear = FALSE,
                                extrap = TRUE,
                                duplicate = "mean")$z)
```
Интерполяция методом обратно взвешенных расстояний (степень 2)
```{r}
copepod_grid = copepod_grid %>% 
  mutate(idw_2 = idw(z_int ~ 1,
                     locations = copepod_sf, 
                     newdata = copepod_grid, 
                     idp = 2.0)$var1.pred)
```
Интерполяция методом радиальных базисных функций (сплайны с натяжением)
```{r}
#инициализируем процесс интерполяции
pred = Tps(x = st_coordinates(copepod_sf), 
           Y = z_int, 
           scale.type = "unscaled", 
           lambda = 0)

#интерполяция
copepod_grid = copepod_grid %>% 
  mutate(z_tps = predict(pred, st_coordinates(copepod_grid)))
```
— Постройте изолинии с заданным шагом.
```{r}
#интервалы для изолиний
interv = c(0, 50, 100, 200, 300, 500, 700, 1000)

cont_akima = st_contour(copepod_grid['akima_spline'],
                        breaks = interv,
                        contour_lines = TRUE)
cont_idw = st_contour(copepod_grid['idw_2'],
                      breaks = interv,
                      contour_lines = TRUE)
cont_tps = st_contour(copepod_grid['z_tps'],
                      breaks = interv,
                      contour_lines = TRUE)
```
— Визуализируйте полученное распределение в виде карты средствами ggplot2.
```{r}
copepod_grid = copepod_grid[okhotsk_sea,]

map_bbox = st_bbox(copepod_grid)
#создадим палитру
palette = brewer.pal(length(interv), "PuBuGn")

#создадим легенду
legend = scale_fill_manual(name = 'мг/куб. м',
                                values = palette,
                                labels = paste(interv[-length(interv)],
                                               '-', 
                                               interv[-1]),
                                drop = FALSE, 
                                na.translate = FALSE,
                                guide = guide_legend(reverse = TRUE))

#создадим градусную сетку
grad = st_graticule(x = c(132, 40, 170, 70), 
                            ndiscr = 10, 
                            st_crs(4326)) %>%
  st_transform(4087)
```
Интерполяция на основе триангуляции (метод Акимы)
```{r}
ggplot() +
  geom_stars(data = cut(copepod_grid['akima_spline'], interv), ) +
  labs(title = "Биомасса зоопланктона (июнь-август, глубины 0-200 м)",
          subtitle = "Интерполяция на основе триангуляции (метод Акимы)",
          caption = "Карта составлена по данным COPEPOD,\nэкспедиции 1949-1951 гг.") +
  geom_sf(data = land) +
  legend +
  geom_sf(data = copepod_sf, size = 0.4, color = "black") +
  geom_sf(data = grad, lty = "dotted") +
  geom_sf(cont_akima, color = 'black', size = 0.5) +
  xlab("") +
  ylab("") +
  annotation_scale(bar_cols = c("gray", "white"), 
                   line_width = 0.8, 
                   location = c("br")) +
  theme_bw() +
  coord_sf(xlim = c(map_bbox$xmin, map_bbox$xmax), 
           ylim = c(map_bbox$ymin, map_bbox$ymax))
```
Интерполяция методом обратно взвешенных расстояний (степень 2)
```{r}
ggplot() +
  geom_stars(data = cut(copepod_grid['idw_2'], interv), ) +
  labs(title = "Биомасса зоопланктона (июнь-август, глубины 0-200 м)",
          subtitle = "Интерполяция методом обратно взвешенных расстояний (степень 2)",
          caption = "Карта составлена по данным COPEPOD,\nэкспедиции 1949-1951 гг.") +
  geom_sf(data = land) +
  legend +
  geom_sf(data = copepod_sf, size = 0.4, color = "black") +
  geom_sf(data = grad, lty = "dotted") +
  geom_sf(cont_idw, color = 'black', size = 0.5) +
  xlab("") +
  ylab("") +
  annotation_scale(bar_cols = c("gray", "white"), 
                   line_width = 0.8, 
                   location = c("br")) +
  theme_bw() +
  coord_sf(xlim = c(map_bbox$xmin, map_bbox$xmax), 
           ylim = c(map_bbox$ymin, map_bbox$ymax))
```
Интерполяция методом радиальных базисных функций (сплайны с натяжением)
```{r}
ggplot() +
  geom_stars(data = cut(copepod_grid['z_tps'], interv), ) +
  labs(title = "Биомасса зоопланктона (июнь-август, глубины 0-200 м)",
          subtitle = "Интерполяция методом радиальных базисных функций\n(сплайны с натяжением)",
          caption = "Карта составлена по данным COPEPOD,\nэкспедиции 1949-1951 гг.") +
  geom_sf(data = land) +
  legend +
  geom_sf(data = copepod_sf, size = 0.4, color = "black") +
  geom_sf(data = grad, lty = "dotted") +
  geom_sf(cont_tps, color = 'black', size = 0.5) +
  xlab("") +
  ylab("") +
  annotation_scale(bar_cols = c("gray", "white"), 
                   line_width = 0.8, 
                   location = c("br")) +
  theme_bw() +
  coord_sf(xlim = c(map_bbox$xmin, map_bbox$xmax), 
           ylim = c(map_bbox$ymin, map_bbox$ymax))
```
Интерполяция методом Акимы получилась "угловатой", метод ОВР сформировал вокруг каждой исходной точки замкнутые изолинии, которые особенно бросаются в глаза в  северной части полигона. Метод РБФ дает наиболее плавные изолинии, сглаживая неравномерность распределения исходных данных и не выделяет отдельные точки, поэтому интерполяция методом РБФ существенно ближе к ожидаемому распределению показателя.