---
title: "7_P"
output: html_document
---

**Байкал **(бур. Байгал далай) — озеро тектонического происхождения в южной части Восточной Сибири, самое глубокое озеро на планете, крупнейший природный резервуар пресной воды и самое большое по площади пресноводное озеро на континенте.

Озеро и прибрежные территории отличаются уникальным разнообразием флоры и фауны, бо́льшая часть видов животных эндемична.

# прогнозы притока
* прогнозы месячного разрешения
```{r}

```

```{r}
library(readxl)
baikal <- read_xlsx('baikal.xlsx')
baikal = na.omit(baikal)
```

```{r}
library(ggplot2)
ggplot(baikal, aes(x=year, y=obs, col=month)) + geom_line() + geom_point() + theme_light(base_size = 15)
```

```{r}
baikal_aug = baikal[baikal$month == 'Aug',]


```

```{r}
error_check = function(x){
  x = na.omit(x)
  mean_pred = mean(x$pred)
  mean_fact = mean(x$obs)
  sd_pred = sd(x$pred)
  sd_fact = sd(x$obs)
  x$err = x$pred - x$obs
  x$AE = abs(x$pred - x$obs)
  ME = mean(x$err)
  MAE = mean(x$AE)
  MSE = mean(x$err ^ 2)
  RMSE = sqrt(MSE)
  SSc = RMSE / sd_fact
  R = cor(baikal_aug$pred, baikal_aug$obs)
  result = list(mean_pred, mean_fact, sd_pred, sd_fact, ME, MAE, MSE, RMSE, SSc, R)
  names(result) = c('F_mean')
  return(result)
}

```

применение функции по поиску ошибок
```{r}
error_apr = error_check(baikal_aug)
error_apr
```

